臺灣苗栗地方法院刑事判決　　　　　　　 93年度訴字第121號
公　訴　人　臺灣苗栗地方法院檢察署檢察官
被　　　告　甲○○
指定辯護人　本院公設辯護人　乙○○
上列被告因毒品危害防制條例案件，經檢察官提起公訴（92年度
偵字第2158號），本院判決如下：
    主  文
甲○○販賣第二級毒品，累犯，處有期徒刑捌年陸月。扣案之第
二級毒品（安非他命）貳拾柒包（淨重玖柒壹點伍參公克）沒收
銷燬之。
    事  實
一、甲○○前因偽造文書等案件，經臺灣屏東地方法院判處有期
    徒刑10月確定，於民國89年8 月30日假釋期滿執行完畢（構
    成累犯），詎甲○○不知悔改，於92年5 月18日凌晨2 時許
    （起訴書誤載為5 月22日凌晨1 時30分許），在高雄市○○
    路臨中山高速公路交流道附近，基於意圖販賣第2 級毒品安
    非他命之犯意，以新台幣（下同）40萬元，向綽號「阿生」
    之年籍不詳成年男子，販入第2 級毒品安非他命27包（計
    972.02公克）後持有之，資以販售牟利。繼於同年月22日晚
    上8 時20分許，在台北市○○○路、長春路口附近，搭乘芮
    冬聲所駕駛之車牌號碼6 Ｅ─266 號營業用計程車，欲前往
    基隆地區，於同日晚上8 時50分許，途經國道一號高速公路
    汐止收費站北向處（台北縣汐止市境內）時，因芮冬聲神色
    緊張，為警攔查而查獲，並當場扣得甲○○持有之第2 級毒
    品安非他命27包（其中0.49公克因事後供鑑驗而用罄，剩餘
    淨重971.53公克）。
二、案經內政部警政署國道公路警察局第一警察隊報告臺灣苗栗
    地方法院檢察署檢察官偵查起訴。
    理  由
一、認定犯罪事實所根據的證據及理由：
  (一)被告甲○○於本院進行準備程序時，已自白販入第2 級毒品
    安非他命之目的，係供嗣後販賣圖利不諱（參見本院93年12
    月20日準備程序筆錄第109 頁）。
  (二)證人芮冬聲於警詢、偵查中之證述（證明92年5 月22日晚上
    8 時20分許為警查獲時，被告確持有經查獲之毒品）。
  (三)扣案之第2 級毒品安非他命27包（972.02公克，驗餘淨重
    971.53公克），嗣經內政部警政署刑事警察局鑑定確為第2
    級毒品安非他命，有鑑驗通知書1 紙附卷可稽。
  (四)被告使用之0000000000號電話通聯紀錄1 份（證明被告與綽
    號「阿生」者，自92年5 月17日起即有電話聯繫紀錄，足證
    被告供述毒品係購自「阿生」，應屬無訛）。
  (五)被告雖於言詞辯論時，又改口供稱係受案外人李萬枝之囑託
    ，為其購買毒品（嗣又改稱係二人合資購買毒品，李萬枝佔
    大部分，被告因只是供自己施用所需，只佔一小部分云云）
    。因一次購買大量毒品，價格較便宜，從而被告嗣後得以較
    便宜之價格，向李萬枝取得自己所需施用之毒品。至於有關
    李萬枝之出資，當時言明係由被告先行墊付，但於取得毒品
    返回台北後，因李萬枝尚未湊足金額，故該批毒品尚未交付
    李萬枝即被查獲。被告只是想藉由大量購買後取得較便宜之
    毒品供已施用，並沒有販賣之意思云云。然查：
    (1)被告於本院進行準備程序及審理時，均已供認係意圖販賣
      毒品始購入本件查獲之毒品不諱，嗣於進行言詞辯論程序
      時，始突然改口翻異前詞，表示係「李萬枝」託其購買始
      相約合資購入云云，其供詞與其在本院進行準備程序時之
      自白已明顯不同，且顯然反覆，其可信度本即有疑。
    (2)況被告雖供稱係受「李萬枝」之囑託購買毒品云云，然就
      「李萬枝」之詳細年籍、住所，僅泛稱「住於基隆市○○
      街的海軍醫院對面」云云，其他均未能提供具體資料以供
      勾稽，甚至有關通聯紀錄中屬於「李萬枝」之電話號碼，
      被告雖予以圈選，惟同時又表示該電話可能係經「李萬枝
      」冒名領用，並無從確定經由該電話號碼，是否即可供追
      查云云，從而究竟有無「李萬枝」其人既乏實證，亦顯然
      難以進行調查。
    (3)退一步言之，縱被告右開「李萬枝」云云確有其事，然衡
      情：
      (甲)依被告供述，被告曾去李萬枝處購買毒品；也看見第三
      人向李萬枝購買毒品，而本件行為之發生，即源起於被告
      至基隆向李萬枝購買毒品時，因李萬枝主動向其表示其手
      頭上之毒品貨源品質不佳，被告始表示與高雄之大盤商熟
      稔，得以購買大量之毒品云云，是被告顯然明知李萬枝係
      從事販售毒品之人，且明知李萬枝購入毒品之目的，即在
      意圖供販賣圖利無疑。則不論該購入毒品之初始動機，係
      源起於被告本人之意思或李萬枝之囑託，然嗣後被告果即
      前往高雄而購得毒品既遂，則該基於販賣毒品目的所進行
      之販入行為，本即構成販賣毒品罪要件之一部，是被告與
      李萬枝間，若屬實在，被告就販賣毒品既有共同之犯意連
      絡，又有行為之分擔，顯為販賣毒品罪之共同正犯，並無
      解於被告之販賣毒品罪責，亦無另論被告幫助販賣毒品罪
      之餘地。
      (乙)又被告先供稱係為李萬枝購買毒品云云；繼又改稱係與
      李萬枝合資購買，且「以李萬枝佔大部分，被告只佔一小
      部分」云云。其先謂「為李萬枝」購買，繼又謂「合資購
      買」，是究係「李萬枝」獨資，或「二人合資」即顛倒反
      覆，語焉不詳。衡情，若李萬枝係獨資，則二人非親非故
      ，何以被告要為其墊付全部費用？況本件查獲之毒品數量
      龐大，幾達一公斤左右，若依被告自白其販入之價格即高
      達40萬元，並非箋箋之數，若確為李萬枝個人所需，其資
      金何以由被告一人墊付？顯非合理。若二人間確屬「合資
      」，惟二人間究係如何合資，所謂「李萬枝佔大部分，被
      告只佔一小部分」之確實比例為何，被告又支吾其詞，語
      焉不詳，衡情即均難謂可信。況如上述，本件販入之價格
      高達40萬元，若確為二人合資購買，豈有由被告一人先行
      墊付之理？且衡諸被告販入本件毒品之情節，該毒品之大
      盤商係與被告熟識，並非經由李萬枝介紹之結果；而其販
      入之過程又均係由被告一手接洽，自電話連絡接洽購入、
      前往高雄、約定交錢、取貨迄將毒品運回台北之一切過程
      ，均係由被告一人統籌，則本件行為之資金、風險既均係
      由被告一人承擔，被告又何有與李萬枝合夥購入毒品後，
      再無償交付毒品予李萬枝之必要？被告若僅係意圖以較便
      宜之價格取得毒品，則該毒品既係由被告自己購買與持有
      之，則逕就自己所需部分予以扣除即可，又何需再先交付
      李萬枝，另以便宜價格向李萬枝重行購買？是證，被告右
      開有關「李萬枝」之辯詞，不僅於程序上本即因逾準備程
      序始才提出，有故意延滯訴訟之嫌；且究竟有無「李萬枝
      」其人亦乏實證，況依被告供述內容，又顯難以進行調查
      。尤以依被告所述情節，縱確有「李萬枝」其人，被告之
      供述亦違反常理，且並無從解免被告罪責，因認本件之待
      證事實已臻明瞭，並無續予調查之必要，況該部分之證據
      ，縱屬真實，亦與待證事實並無重要之關係，核屬不必要
      調查之證據，爰依刑事訴訟法第163 條之2 第1 項、第2
      項第2 款、第3 款之規定，於審理中即逕以裁定駁回之（
      參見本院94年1月25日審理筆錄），並敘明理由於上。
  (六)末查，本件查獲之第2 級毒品安非他命共27包（合計972.02
    公克，即27兩），依被告自白當時市面上安非他命一兩之價
    格約3 萬元左右，是該被查獲之毒品，若經被告予以分裝販
    賣所得可高達81萬元，而被告係以40萬元之低價購入，是被
    告本件販入之毒品若未遭查獲，被告自有相當之利潤可圖，
    亦屬明確。
  (七)綜上所述，被告於準備程序中之自白，核與事實相符，應堪
    採信。至於其於言詞辯論時又翻異前詞，核屬臨訟編撰，顯
    係畏罪卸責之詞，並無可採，且無續予調查之必要。本件被
    告確有販賣第二級毒品之行為，事證明確，堪資認定。
二、論罪科刑的理由：
  (一)查安非他命係毒品危害防制條例第2 條第1 項第2 款的第2
    級毒品。又販賣毒品罪，不以販入之後，復行賣出為成立要
    件，祇須以販賣為目的，將毒品予以販入或賣出，有一於此
    ，其犯罪即告完成。故被告持有安非他命為警查獲，雖尚無
    販賣他人之行為，然其購入該毒品時即意在販賣，即應成立
    販賣毒品既遂罪，最高法院85年度台覆字第129 號、90年度
    台上字第2046號、93年度台上字第2803號均著有判決，均可
    資參照。核被告所為，係犯毒品危害防制條例第4 條第2項
    的販賣第2 級毒品罪。被告販賣前持有安非他命的低度行為
    ，應為販賣的高度行為所吸收，不另論罪。
  (二)又被告行為後，毒品危害防制條例已於92年7 月9 日經總統
    公布修正，並於93年1 月9 日生效，其中關於販賣第2 級毒
    品之規定並未修正，構成要件及法定本刑均屬相同，無刑法
    第2 條第1 項所謂行為後法律有變更之情形，故無新舊法比
    較適用之問題，先予敘明。
  (三)查被告有事實欄所載之犯罪前科執行情形，有臺灣高等法院
    被告全國前案紀錄表、臺灣苗栗地方法院檢察署刑案資料查
    註紀錄表在卷可稽，其受有期徒刑執行完畢後，5 年內再犯
    有期徒刑以上之本罪，為累犯，應依刑法第47條之規定，除
    無期徒刑不得加重外加重其刑。
  (四)爰審酌被告明知毒品對人體戕害甚鉅，竟仍意圖販賣毒品予
    他人而販入毒品，其行為足以影響他人身體健康並危害社會
    秩序，參以被告雖於準備程序進行時坦承犯行，但於言詞辯
    論中又否認犯行，並無坦承悔過之具體表現，本應嚴罰重懲
    ，公訴檢察官向本院具體求處有期徒刑9 年以上，固非無見
    。惟念及本件被告購入毒品後，於尚未售出前即遭查獲，其
    對社會之危害尚未臻嚴重，且參酌其生活狀況、品行、智識
    程度、犯罪之動機、目的、手段等一切情狀，爰就檢察官求
    處之刑度略予減輕，量處主文所示之刑，以資懲儆。
  (五)扣案之第2 級毒品安非他命27包，原重量為972.02公克，惟
    其中0.49公克既因事後供鑑驗而用罄，爰就其剩餘淨重971.
    53公克，依毒品危害防制條例第18條第1 項前段規定宣告沒
    收銷燬之。
三、適用法律依據：
  (一)刑事訴訟法第299條第1項前段。
  (二)毒品危害防制條例第4條第2項、第18條第1項前段。
  (三)刑法第11條前段、第47條。
本案經檢察官劉正穆到庭執行職務。
中　　華　　民　　國　　94　　年　　2 　　月　　15　　日
                  刑事第3庭   審判長法  官  劉興浪
                                    法  官  蔡志宏
                                    法  官  楊台清
以上正本證明與原本無異。
如不服本判決，應於判決送達後十日內向本院提出上訴狀（應抄
附繕本），上訴於灣高等法院臺中分院。
                                    書記官  王月香
中　　華　　民　　國　　94　　年　　2 　　月　　18　　日
附錄本判決論罪科刑法條全文：
毒品危害防制條例第四條第二項
製造、運輸、販賣第二級毒品者，處無期徒刑或七年以上有期徒
刑，得併科新臺幣七百萬元以下罰金。
